---
output: html_document
editor_options: 
  chunk_output_type: console
---


# 확률통계

먼저 디지털 글쓰기를 쉽게 누구나 시작할 수 있습니다.
비밀은 마크다운 형식으로 글을 쓰며, R/파이썬 코드를 실행할 수 있고 수학도 가능합니다.

## 계산기

사칙연산은 기본입니다.

```{r}
2*3
```

확률통계의 최고봉 정규분포에서 평균 0, 분산 1 표준정규분포로부터 표본 30개 추출은 기본입니다.

```{r}
samples <- rnorm(30)
samples
```

## 그래프

더이상 엑셀에서 그래프를 그리고 복사하여 붙여넣기 할 필요가 없습니다. R 혹은 파이썬 코드 한두줄로 끝~~~


```{r echo=TRUE}
hist(samples, prob = TRUE) 
lines(density(samples), col = "red")  
```

## 요약통계량

모집단에서 나온 수많은 데이터를 이해하는 요약통계량도 한두줄로 가능합니다.

```{r echo=TRUE}
summary(samples)
```

모집단을 파악하기 위해 `r length(samples)`개 표본을 추출한 결과 중심을 나타내는 지표중 하나인 평균은 `r mean(samples)` 이고, 표본의 퍼짐을 나타내는 지표중 하나인 분산은 `r var(samples)`, 표준편차는 `r sqrt(var(samples))` 으로 조사되었습니다.


## 표

표본정규분포에서 나온 결과라서 이를 표를 통해 확인할 수 이 있습니다.


```{r}
## 표본수 증가 30 --> 1,000
samples <- rnorm(1000)
## 평균과 표준편차 계산
samples_sd <- sqrt(var(samples))
samples_mean <- mean(samples)

## 표본이 각각 +-5% 양쪽 한계를 벗어난 것인지 확인
inout_test <- samples > (samples_mean + 1.96 * samples_sd) | samples < (samples_mean - 1.96 * samples_sd) 

test_output <- table(inout_test)
test_output
```

상기 결과를 멋진 표로 스타일을 넣어 꾸며보자.
표본이 95% 이내 위치하게 되면 **정상**, 그렇지 않으면 **특이점**으로 구분하여 표로 작성해본다.

```{r}
names(test_output) <- c("정상", "특이점")
knitr::kable(test_output,
             col.names = c("구분", "빈도수")) 
```


## 활용

수능 등급을 매기는데 이론적 기반을 제공하는 것이 정규분포다.


|백분위(상위) |등급|
|-------------|----|
| 0%  ~  4%   | 1 |
| 4%  ~ 11%   | 2 |
| 11% ~ 23%   | 3 |
| 23% ~ 40%   | 4 |
| 40% ~ 60%   | 5 |
| 60% ~ 77%   | 6 |
| 77% ~ 89%   | 7 |
| 89% ~ 96%   | 8 |
| 96% ~ 100%  | 9 |



# 마무리

이것이 진정한 **디지털 글쓰기** 입니다. 디지털 글쓰기 없이 더이상의 과학기술 발전은 위험할 수 있습니다.

